ru: Тип содержания индивидуального ярлыка: Адрес; Пустой (без пользовательского контента); Бренд/логотип; Символы/текст с инструкцией по уходу; Пользовательское текстовое сообщение; Адрес электронной почты; Имя; Номер телефона; QR-код; Информация о размере; Псевдоним в социальных сетях; Веб-сайт/URL; Другое
zh-CN: 自定义标签内容类型: 地址; 空白（无自定义内容）; 品牌/徽标; 护理说明符号/文本; 自定义文本消息; 电子邮件地址; 姓名/名称; 电话号码; 二维码; 尺寸信息; 社交媒体名称; 网站/URL; 其他
hu: Egyedi címke tartalomtípusa: Cím; Üres (nincs egyéni tartalom); Márka/logó; Kezelési útmutató szimbólumok/szöveg; Egyéni szöveges üzenet; E-mail-cím; Név; Telefonszám; QR-kód; Méretinformációk; Közösségimédia-azonosító; Webhely/URL; Egyéb
sl-SI: Vrsta vsebine etiket po meri: Naslov; Prazno (brez vsebine po meri); Blagovna znamka/logotip; Simboli/besedilo za vzdrževanje; Besedilno sporočilo po meri; E-poštni naslov; Ime; Telefonska številka; QR koda; Podatki o velikosti; Uporabniško ime za družbena omrežja; Spletno mesto/URL; Drugo
sv: Anpassad etikett Innehållstyp: Adress; Tom (inget anpassat innehåll); Varumärke/logotyp; Tvättrådssymboler/text; Anpassat textmeddelande; E-postadress; Namn; Telefonnummer; QR-kod; Storleksinformation; Användarnamn för sociala medier; Webbplats/URL; Övrigt
es: Tipo de contenido de la etiqueta personalizada: Dirección; En blanco (sin contenido personalizado); Marca/logo; Texto/símbolos de instrucciones de cuidado; Mensaje de texto personalizado; Dirección de correo electrónico; Nombre; Número de teléfono; Código QR; Información de talla; Identificador de redes sociales; Sitio web/URL; Otro
ro-RO: Tip conținut etichetă personalizată: Adresă; Gol (fără conținut personalizat); Brand/Siglă; Simboluri/text cu instrucțiuni de întreținere; Mesaj text personalizat; Adresă de e-mail; Nume; Număr de telefon; Cod QR; Informații despre dimensiune; Handle rețele de socializare; Site web/Adresă URL; Altele
fi: Mukautettu lappusisältötyyppi: Osoite; Tyhjä (ei mukautettua sisältöä); Brändi/logo; Hoito-ohjesymbolit/-teksti; Mukautettu viestiteksti; Sähköpostiosoite; Nimi; Puhelinnumero; QR-koodi; Kokotiedot; Sosiaalisen median käyttäjänimi; Verkkosivusto/URL-osoite; Muu
ko: 사용자 정의 레이블 콘텐츠 유형: 주소; 공백(사용자 지정 콘텐츠 없음); 브랜드/로고; 취급 주의 기호/텍스트; 사용자 지정 텍스트 메시지; 이메일 주소; 이름; 전화번호; QR 코드; 사이즈 정보; 소셜 미디어 핸들; 웹사이트/URL; 기타
en: Custom label content type: Address; Blank (no custom content); Brand/Logo; Care instruction symbols/text; Custom text message; Email address; Name; Phone number; QR code; Size information; Social media handle; Website/URL; Other
bg-BG: Тип съдържание на персонализирания етикет: Адрес; Празен (без персонализирано съдържание); Марка/лого; Символи/текст с инструкции за поддръжка; Персонализирано текстово съобщение; Имейл адрес; Име; Телефонен номер; QR код; Информация за размера; Потребителски идентификатор за социални медии; Уебсайт/URL адрес; Други
pt-PT: Tipo de conteúdo de etiqueta personalizada: Morada; Em branco (sem conteúdo personalizado); Marca/logótipo; Símbolos/texto de instruções de cuidados; Mensagem de texto personalizada; Endereço de e-mail; Nome; Número de telefone; Código QR; Informação de tamanho; Identificador nas redes sociais; Site/URL; Outro
fr: Type de contenu d’étiquette personnalisée: Adresse; Vierge (aucun contenu personnalisé); Marque/Logo; Symboles/texte d’instructions d’entretien; Message texte personnalisé; Adresse e-mail; Nom; Numéro de téléphone; Code QR; Informations de taille; Ancre de réseaux sociaux; Site web/URL; Autre
cs: Typ obsahu přizpůsobeného štítku: Adresa; Prázdné (bez vlastního obsahu); Značka/logo; Symboly/text pro údržbu; Vlastní textová zpráva; E-mailová adresa; Jméno; Telefonní číslo; QR kód; Informace o velikosti; Uživatelské jméno pro sociální sítě; Webové stránky/URL; Ostatní
nl: Aangepast label content type: Adres; Blanco (geen aangepaste content); Merk/logo; Symbolen/tekst wasvoorschriften; Aangepast tekstbericht; E-mailadres; Naam; Telefoonnummer; QR-code; Maatinformatie; Social media handle; Website/URL; Overig
nb: Tilpasset etikett innholdstype: Adresse; Tom (intet egendefinert innhold); Merkevare/logo; Vaskeanvisningssymboler/-tekst; Egendefinert tekstmelding; E-postadresse; Navn; Telefonnummer; QR-kode; Størrelsesinformasjon; Referanse til sosialt media; Nettsted/URL; Annet
hr-HR: Vrsta sadržaja prilagođene etikete: Adresa; Prazno (bez prilagođenog sadržaja); Robna marka/logotip; Simboli/tekst s uputama za održavanje; Prilagođena tekstualna poruka; E-adresa; Ime; Broj telefona; QR kod; Informacije o veličini; Korisničko ime na društvenim mrežama; Web-mjesto/URL; Ostalo
th: ประเภทเนื้อหาฉลากแบบกำหนดเอง: ที่อยู่; ว่างเปล่า (ไม่มีเนื้อหาที่กำหนดเอง); แบรนด์/โลโก้; สัญลักษณ์/ข้อความวิธีดูแลรักษา; ข้อความที่กำหนดเอง; ที่อยู่อีเมล; ชื่อ; หมายเลขโทรศัพท์; คิวอาร์โค้ด; ข้อมูลขนาด; แฮนเดิลโซเชียลมีเดีย; เว็บไซต์/URL; อื่นๆ
el: Τύπος περιεχομένου προσαρμοσμένης ετικέτας: Διεύθυνση; Κενό (χωρίς προσαρμοσμένο περιεχόμενο); Επωνυμία/Λογότυπο; Σύμβολα/Κείμενο οδηγιών φροντίδας; Προσαρμοσμένο μήνυμα κειμένου; Διεύθυνση email; Όνομα; Αριθμός τηλεφώνου; Κώδικας QR; Πληροφορίες μεγέθους; Handle (προσδιοριστικό οντότητας) στα μέσα κοινωνικής δικτύωσης; Ιστότοπος/URL; Άλλο
lt-LT: Individualios etiketės turinio tipas: Adresas; Tuščia (be pasirinktinio turinio); Prekės ženklas / logotipas; Priežiūros instrukcijų simboliai / tekstas; Pasirinktinis teksto pranešimas; El. pašto adresas; Vardas; Telefono numeris; QR kodas; Dydžio informacija; Socialinių tinklų naudotojo vardas; Svetainė / URL; Kita
tr: Özel etiket içerik türü: Adres; Boş (özel içerik yok); Marka/Logo; Bakım talimatı sembolleri/metni; Özel metin mesajı; E-posta adresi; Ad; Telefon numarası; QR kodu; Beden bilgisi; Sosyal medya tanıtıcısı; Web sitesi/URL; Diğer
vi: Loại nội dung nhãn tùy chỉnh: Địa chỉ; Trống (không có nội dung tùy chỉnh); Thương hiệu/Logo; Ký hiệu/Văn bản hướng dẫn bảo quản; Tin nhắn văn bản tùy chỉnh; Địa chỉ email; Tên; Số điện thoại; Mã QR; Thông tin kích cỡ; Tên người dùng mạng xã hội; Trang web/URL; Khác
sk-SK: Vlastný typ obsahu štítku: Adresa; Prázdne (žiadny vlastný obsah); Značka/logo; Symboly/text pokynov na ošetrovanie; Vlastná textová správa; E-mailová adresa; Meno; Telefónne číslo; QR kód; Informácie o veľkosti; Používateľské meno na sociálnych sieťach; Webová stránka/URL; Iné
it: Label personalizzata tipo: Indirizzo; Vuota (nessun contenuto personalizzato); Brand/logo; Simboli/testo di istruzioni per la cura; Messaggio di testo personalizzato; Indirizzo email; Nome; Numero di telefono; Codice QR; Informazioni sulla taglia; Handle di social media; Sito web/URL; Altro
da: Indholdstype for tilpassede etiketter: Adresse; Tom (intet tilpasset indhold); Brand/logo; Symboler/tekst til plejeinstruktion; Tilpasset tekstbesked; Mailadresse; Navn; Telefonnummer; QR-kode; Oplysninger om størrelse; Handle til sociale medier; Website/webadresse; Andet
de: Inhaltstyp des benutzerdefinierten Labels: Adresse; Leer (kein benutzerdefinierter Inhalt); Marke/Logo; Pflegesymbole/-text; Benutzerdefinierte Textnachricht; E-Mail-Adresse; Name; Telefonnummer; QR-Code; Größeninformationen; Social-Media-Handle; Website/URL; Sonstige
zh-TW: 自訂標籤內容類型: 地址; 空白 (無自訂內容); 品牌/標誌; 保養說明符號/文字; 自訂文字訊息; 電子郵件地址; 姓名; 電話號碼; QR 碼; 尺寸資訊; 社群媒體帳號代碼; 網站/網址; 其他
pl: Typ treści etykiety niestandardowej: Adres; Puste (brak niestandardowej zawartości); Marka/logo; Symbole/tekst z instrukcją pielęgnacji; Niestandardowa wiadomość tekstowa; Adres e-mail; Imię; Numer telefonu; Kod QR; Informacje o rozmiarze; Identyfikator w mediach społecznościowych; Witryna/adres URL; Inne
ja: カスタムLabelコンテンツタイプ: 住所; 空白 (カスタムコンテンツなし); ブランド / ロゴ; 取り扱い表示記号 / テキスト; カスタムテキストメッセージ; メールアドレス; 名前; 電話番号; QRコード; サイズ情報; SNSハンドル; ウェブサイト / URL; その他
pt-BR: Tipo de conteúdo da etiqueta personalizada: Endereço; Em branco (sem conteúdo personalizado); Marca/logotipo; Símbolos/texto de instruções de cuidados; Mensagem de texto personalizada; Endereço de e-mail; Nome; Número de telefone; Código QR; Informações de tamanho; Identificador de redes sociais; Site/URL; Outro